臺灣臺中地方法院刑事判決　　　　　　　96年度易字第2084號
公　訴　人　臺灣臺中地方法院檢察署檢察官
被　　　告　甲○○
上列被告因恐嚇案件，經檢察官提起公訴（九十六年度偵續字第
六八號），本院判決如下：
    主    文
甲○○以加害身體、自由之事，恐嚇他人致生危害於安全，處拘
役伍拾日，如易科罰金，以新臺幣壹仟元折算壹日；又以加害身
體、自由之事，恐嚇他人致生危害於安全，處拘役伍拾日，如易
科罰金，以新臺幣壹仟元折算壹日。應執行拘役捌拾日，如易科
罰金，以新臺幣壹仟元折算壹日。
    犯罪事實
一、甲○○與乙○○○為兄妹，為二親等之旁系血親，屬家庭暴
    力防治法第三條第四款之家庭成員。甲○○因不滿遺產繼承
    問題，竟基於恐嚇危害安全之犯意，於民國九十五年七月二
    十五日下午六時許，前往乙○○○位於臺中市○○區○○路
    三八七巷七一號住處之車庫前，丟擲冥紙及米粒等物（起訴
    書誤載另有潑糞便、臭雞蛋之行為，業經檢察官當庭更正）
    ，並且以臺語恫嚇稱「死沒人哭、你給老的帶出來，今天絕
    對不放過你」之加害他人身體、自由之舉動及言語恐嚇乙○
    ○○，致其心生畏懼，致生危害於安全，乙○○○並因此在
    上開住處安裝攝影機。嗣於同年八月二十一日中午十二時許
    ，甲○○另基於恐嚇危害安全之犯意，前往乙○○○之前開
    住處再度潑灑糞便、臭雞蛋及冥紙等物，以此加害他人身體
    、自由之舉動恐嚇乙○○○，乙○○○返家後，發現家中車
    庫有上開物品，經查看監視器錄影帶後，始知是甲○○所為
    ，使乙○○○心生畏懼，致生危害於安全。
二、案經臺中市警察局第五分局報請臺灣臺中地方法院檢察署檢
    察官偵查起訴。
    理    由
一、訊據被告甲○○固供承有分別於上開二時間至證人乙○○○
    之住處，並丟擲臭雞蛋及撒冥紙等物之行為，但矢口否認有
    以言詞恐嚇之行為，辯稱：其沒有說「死沒人哭（台語）、
    你給我出來，今天絕對不放過你」，其會那麼衝動，是因為
    乙○○○的先生跟其借錢，其拿女兒的註冊費先借他，並跟
    他說借款時間上可能沒法很久，其後來打了三通電話給他，
    他都不接，其才去說如果不接電話也要出來跟其談談，好幾
    次他們都躲起來不跟其談，理都不理，所以其才有兩次去潑
    灑糞便、臭雞蛋，但沒有丟擲糞便，那是泥沙云云。經查：
（一）證人乙○○○於本院九十六年五月十五日審理時具結證稱
      ：九十五年七月二十五日下午六時許，其在廚房煮菜，聽
      到很大的聲音，很熟悉的聲音，一直罵「死沒人哭，你把
      老的帶出來，不然不放過你」，其就趕快跑到樓上聽清楚
      一點，是甲○○的聲音，在樓上沒有看到人，只有聽到聲
      音，後來其趕快跑出去，發現車庫都是冥紙、米粒，但沒
      有發現雞蛋、糞便，被告所說的「老的」，是指其母親，
      他會想要找其媽媽，是因為媽媽還有財產，而他說的那些
      話是是針對著其講，所以其很害怕、恐懼；後來其有請表
      哥去跟被告說不要再找麻煩，其也有去安裝監視器，九十
      五年八月二十一日中午，其不在家，回來看到糞便、臭雞
      蛋及冥紙，再去看監視器錄影帶，才知道被告去其住處家
      潑灑糞便、臭雞蛋及撒冥紙，至於那次有無罵人其不知道
      ，被告到其住處潑灑糞便、臭雞蛋及撒冥紙等行為，其很
      恐懼等語。證人乙○○○之證詞，與其於警詢時及偵查中
      所證述之內容大致相符，偶有出入之處，亦經證人乙○○
      ○更正或補充說明，是其前後內容並無矛盾之處，而被告
      亦不否認有去證人乙○○○住處丟擲臭雞蛋及冥紙之行為
      ，是證人乙○○○之證詞足可採信。此外，復有監視器轉
      錄之光碟片一片及翻拍照片八張附卷可證，被告確有上開
      二次之行為，足可認定。
（二）按刑法所謂恐嚇，凡一切之言語、舉動足以使他人生畏懼
      心者，均包含在內，最高法院著有二十二年上字第一三一
      ０號判例可資參照。被告前往證人潘林珠住處潑灑糞便、
      臭雞蛋及丟擲冥紙、米粒，而糞便、臭雞蛋為污穢之物，
      冥紙、米粒為對往生者祭拜之物，一般人若是無故遭人潑
      灑、丟擲，均會感到心生不安，或是恐懼將有不利於己之
      事情發生，揆諸前揭判例意旨，對他人為潑灑糞便、臭雞
      蛋及冥紙、米粒等物之行為，已足使對方心生畏懼，證人
      乙○○○亦證稱：被告之言語及舉動，使其感覺很恐怖等
      語。是被告第一次之恐嚇言語，及先後二次前往乙○○○
      住處大門口丟擲冥紙、米粒或潑灑糞便、臭雞蛋及冥紙之
      行為，已足認定為恐嚇危害安全之舉動。綜上，被告前揭
      辯詞，顯係事後卸責之詞，不足採信，其二次恐嚇危害安
      全之犯行，足堪認定。
二、核被告所為，係犯刑法第三百零五條之恐嚇危害安全罪，被
    告對二親等旁系血親之家庭成員，故意實施家庭暴力行為而
    成立刑法恐嚇危害安全罪，為家庭暴力罪。被告前後二次恐
    嚇危害安全之行為，其犯意各別，時間非屬密接，難認為單
    一或接續之行為，應予分論併罰。爰審酌被告偶因家庭，即
    任意以恐嚇之言詞及舉動，致證人乙○○○心生畏懼，使其
    精神上受有損害，犯後復否認犯行，並無悔意，惟念其並無
    犯罪前科，有臺灣高等法院被告前案紀錄表一份存卷可憑，
    足見其素行尚佳等一切情狀，分別量處如主文所示之刑，及
    諭知易科罰金之折算標準，併諭知應執行之刑及易科罰金之
    折算標準，以示懲儆。
據上論斷，應依刑事訴訟法第二百九十九條第一項前段，刑法第
三百零五條、第四十一條第一項前段、第五十一條第六款，刑法
施行法第一條之一第一項、第二項前段，判決如主文。
本案經檢察官丙○○到庭執行職務
中　　華　　民　　國　　96　　年　　5 　　月　　29　　日
                  刑事第十五庭法　官　楊真明
以上正本證明與原本無異。
如不服本判決，應於送達後十日內向本院提出上訴狀（須附繕本
），上訴於臺灣高等法院臺中分院。
                              書記官　呂苗澂
中　　華　　民　　國　　96　　年　　5 　　月　　29　　日
附錄本判決論罪科刑法條
刑法第三百零五條：
　以加害生命、身體、自由、名譽、財產之事，恐嚇他人致生危
  害於安全者，處二年以下有期徒刑、拘役或三百元以下罰金。
